臺灣高等法院臺中分院刑事裁定　　　　　　　 民國九十一年度抗字第二三０號
　　抗　告　人
　　即 自訴 人　德保有限公司　　　　　　設臺中市○○路○段二八三號
　　代　表　人　沈昭錦
　　被　　　告　乙○○○股份有限公司　　設臺中縣大里市○○路三三七號
　　法定代理人　張淑貞
　　被　　　告　甲○○
　　被　　　告　丁○
　　被　　　告　蔡冬明
　　被　　　告　丙○○
　　被　　　告　戊○○
右抗告人因被告等違反專利法案件，不服臺灣臺中地方法院中華民國九十一年二月二
十二日所為停止審判之裁定（民國九十年度自字第六一七號），提起抗告，本院裁定
如左：
    主      文
原裁定撤銷。
    理      由
一、本件原裁定以：被告乙○○○股份有限公司等因違反專利法案件，經自訴人德保
    股份有限公司提起自訴，茲查自訴人所有之新型第一○六二七三號「隔熱浪板結
    構改良」新型專利，業經第三人曾妙年及魏春榮於民國（下同）八十九年九月依
    據專利法規定，向經濟部智慧財產局提出舉發，有專利舉發申請書影本、經濟部
    智慧財產局八十九年十二月二十二日（八九）智專一（二）一五０七一字第○八
    九一二一四一三二三號函附於臺灣臺中地方法院九十年度自字第六一六號卷可憑
    。因本件被告犯罪是否成立，以自訴人有無上揭新型專利為前提要件，而第三人
    曾妙年、魏春榮等既已就自訴人之上揭新型專利檢附事證向經濟部智慧財產局提
    出舉發案，本件自宜在舉發案確定前停止審判，依專利法第一百零五條準用同法
    第九十四條之規定，裁定於前開舉發案件確定前停止本件之審判程序等語。
二、抗告意旨略以：(一)本案專利權係經依法向經濟部智慧財產局申請，並經審查通過
    且依法公告三個月，無人異議成立，始核發之專利證書。(二)現雖有舉發案件，但
    此舉發案乃原告對其仿冒廠商提起訴訟後，才連結同是仿冒本公司專利之仿冒廠
    商所為，其舉發係逃避責任、拖延訴訟之事後惡性舉發案，況且舉發案能否成立
    尚未定在天，依理不可有舉發案即草率停止訴訟，否則永遠無法保障專利權人權
    益，反而保護仿冒者永遠不會受追訴（因專利權人如發現有仿冒者，專利權人提
    追訴而被告訴人遂提任一無謂之舉發，而法院即未經斟酌實體情形，即草率以停
    止訴訟）。(三)況依專利法為關於專利訴訟於有舉發案「得」停止訴訟程序，可見
    立法意旨在於雖有舉發案等未確定前，但宜否停止訴訟程序應由法院斟酌個案情
    形予以裁定，並非一有申請案等未確定即需裁定停止訴訟，以期兼顧專利權人乃
    利害關係人雙方之利益。(四)況本案自訴依據（新型第一０六二七三號）專利權至
    今完整存在，有經濟部智慧財產局專利舉發審定書於九十年十二月十一日發文舉
    發不成立可稽，至今未有任一舉發案成立之情事，是其要求停止訴訟係無理之逃
    避，拖延訴訟行為，實不應予核准云云。
三、按關於專利權之民事或刑事訴訟，在申請案、異議案、舉發案、撤銷案未確定前
    ，法院得以裁定停止其程序，專利法第九十四條固定有明文，惟由該法條於修正
    前係規定應停止其程序，嗣修正為得停止觀之，足見立法意旨在於雖有申請案等
    未確定，但宜否停止訴訟程序應由法院斟酌個案情形予以裁定，非謂一有申請案
    等未確定即須裁定停止訴訟，以期兼顧專利權人及利害關係人之權益，是以法院
    於有申請案等未確定時，自應詳為斟酌具體情形以為裁定，自不待言。本件原裁
    定僅稱有停止審判之必要，惟未斟酌具體情事，即裁定停止，揆諸前開說明，已
    有未合。再者，自訴人於八十二年六月二十九日申請，而於八十三年七月二十八
    日取得專利權，已經相當時日，而案外人曾妙年、魏春榮提出本案舉發，係在八
    十九年九月十一日始行提出，且該項舉發，業經經濟部智慧財產局審定舉發不成
    立在案，有該局九十年十二月十一日（九０）智專三（三）０五０二五字第０九
    ０八九００二四二一號專利舉發審定書影本附卷可稽，準此，自訴人指稱被告等
    係在拖延訴訟，似非無稽，從而自訴人抗告意旨以前揭諸語憑以指摘原裁定法院
    裁定停止訴訟程序不當，為有理由，應由本院將原裁定予以撤銷。
四、 據上論斷，應依刑事訴訟法四百十三條前段，裁定如主文。
中      華      民      國　    九十一     年     四      月     九 　　日
                                臺灣高等法院臺中分院刑事第九庭
                                　　　審判長法　官　陳　筱　珮
                                　　　　　　法  官  趙  春  碧
                                　　　　　　法　官  吳　重　政
右正本證明與原本無異。
不得再抗告。
　　　　　　　　　　　　　　　　　　　　　　書記官　林  育　德
中      華      民      國　    九十一     年     四      月     十 　　日
                                                                        Ａ
